# 请教陈老师：生物资产减值测试

提问人：whoisbad 时间：2013-11-09 11:10:57
陈老师： 根据资产减值准则，合并形成的商誉、使用寿命不确定的无形资产以及尚未达到可使用状态的无形资产，应当每年进行“减值测试”。 根据生物资产准则，企业至少应当于每年年度终了对消耗性生物资产和生产性生物资产进行“检查”，有确凿证据表明上述生物资产发生减值的，应当计提生物资产减值准备。 上面的“检查”可否理解为“减值测试”呢？即对于消耗性生物资产和生产性生物资产，也应当每年进行减值测试呢？

回答人：chenyiwei
我理解此处的“检查”应该是指对于是否存在减值迹象的判断。对于发现减值迹象的，应进一步测算其可变现净值或者可收回金额，并对可收回金额或可变现净值低于账面价值的差额提取减值准备。